臺灣新北地方法院刑事判決
111年度金訴字第1199號
公  訴  人  臺灣新北地方檢察署檢察官
被      告  李國樑


上列被告因違反洗錢防制法等案件，經檢察官提起公訴（111年
度偵字第4023號），本院判決如下：
    主  文
本件公訴不受理。
    理  由
一、公訴意旨略以：被告李國樑於民國110年10月4日前某日，加
    入真實姓名年籍不詳之人所組成之3人以上詐騙集團，擔任提
    款車手工作。被告與該詐騙集團成員共同意圖為自己不法之
    所有，基於3人以上共同為詐欺取財及洗錢之犯意聯絡，先
    由集團內真實姓名年籍不詳之成員，於110年10月4日16時30分
    許，以電話號碼+000000000000號撥打電話予告訴人陳治中
    ，佯稱為燦坤3C客服人員，因個資誤植會員資格，恐需支付
    高額會費，再以電話號碼+000000000000號撥打電話予告訴
    人，佯稱為台新國際商業銀行客服人員，要求告訴人依指示
    操作金融帳戶云云，致告訴人陷於錯誤，以其申設之永豐商
    業銀行帳戶於110年10月4日18時7分、18時9分先後匯款4萬9
    989元、4萬123元，及以其申設之第一商業銀行帳戶於同日1
    8時22分匯款9039元，均匯入永豐商業銀行帳號000-0000000
    000000000號帳戶，被告即依指示於同日18時14分、18時15
    分、18時17分許，在新北市○○區○○路00號統一超商泰山門市
    ，持詐騙集團成員提供之提款卡提領新臺幣（下同）2萬元3
    次，共6萬元後，交予詐騙集團成員，因認被告涉犯刑法第3
    39條之4第1項第2款之3人以上共同犯詐欺取財、違反洗錢防
    制法第14條第1項等罪嫌。
二、按同一案件繫屬於有管轄權之數法院者，由繫屬在先之法院
    審判之；依第8條之規定不得為審判者，應諭知不受理之判
    決；第161條第4項、第302條至第304條之判決，得不經言詞
    辯論為之，刑事訴訟法第8條前段、第303條第7款、307條分
    別定有明文。
三、經查：
  ㈠臺灣臺北地方檢察署檢察官前以110年度偵字第33149號起訴
    書，就被告自110年9月間某日起，加入由殷崇哲及真實姓名
    年籍不詳綽號「小恩」之成年人等3人以上所組成，以實施
    詐術為手段，具有持續性、牟利性及結構性之詐騙犯罪組織
    集團，負責領取金融帳簿、提款卡（俗稱「取簿手」）及提
    領受騙贓款（俗稱「車手」）之工作，並約定從中獲取報酬
    ，進而與上開詐騙集團成員間，共同意圖為自己不法之所有
    ，基於3人以上共同犯詐欺取財、違反洗錢防制法及參與犯罪
    組織等犯意聯絡，由不詳詐騙集團成員於110年10月4日16時3
    0分許撥打電話予告訴人陳治中，佯稱：係燦坤3C客服人員
    ，因操作疏失誤設為尊榮會員，會扣其款項，需依指示取消
    設定云云，致陳治中陷於錯誤，依其指示以其申設之永豐商
    業銀行帳戶於110年10月4日18時7分、18時9分先後匯款4萬9
    989元、4萬123元，及以其申設之第一商業銀行帳戶於同日1
    8時22分匯款9039元，均匯入永豐商業銀行帳號000-0000000
    000000000號帳戶，被告隨即於110年10月5日0時2分、2分許
    ，在臺北市○○區○○路000號之彰化銀行萬華分行之ATM提領2
    萬元、8,500元，並將所詐得款項轉交予詐騙集團成員殷崇
    哲或暱稱「小恩」之人，藉以製造金流之斷點，致無從追查前
    揭犯罪所得之去向，而掩飾或隱匿該犯罪所得，因認被告係
    犯組織犯罪防制條例第3條第1項後段之參與犯罪組織、刑法
    第339條之4第1項第2款之3人以上共同犯詐欺取財、洗錢防
    制法第2條第2款、洗錢防制法第14條第1項之洗錢、同法第1
    5條第1項第2款之特殊洗錢等罪嫌，而向臺灣臺北地方法院
    （下稱臺北地院）起訴，並於111年3月15日繫屬於臺北地院
    等情，有該署檢察官110年度偵字第33149號起訴書及臺灣高
    等法院被告前案紀錄表在卷可憑。
  ㈡前案起訴書所載被告被訴犯罪事實，關於告訴人遭詐騙之時
    間、方式、匯款時間、帳號及金額（即前案起訴書附表三編
    號3所示犯行部分），均與本案起訴書所述一致，足認被告
    本案犯罪事實與前案相同，為同一案件。雖前案起訴書記載
    被告提款時間為「110年10月5日0時2分」，與本案起訴書所
    載被告提款時間為「110年10月4日日18時14分、18時15分、
    18時17分許」有所不同，然前案於提款金額欄內附註以：「
    另有不詳之人分別於110年10月4日18時14分、15分、17分、
    20時37分、21時30分、23時55分許提領2萬元、2萬元、2萬
    元、1萬元、100元、100元，共計7萬200元」，而包含本案
    被告提款時間在內，可見前案係因未調得被告於110年10月4
    日日18時14分、18時15分、18時17分許提領款項之監視錄影
    畫面，致漏未記載被告於上開時間提領款項等節，然本案與
    前案此對二者係屬同一案件之判斷顯然不生影響。而臺灣新
    北地方檢察署檢察官復以首揭公訴意旨提起本件公訴，並於
    111年7月12日繫屬於本院，有該署111年7月12日新北檢增慎
    111偵4023字第1119073717號函暨其上所蓋本院收狀戳章在
    卷可稽，是本院乃繫屬在後之法院，依刑事訴訟法第8條規
    定不得為審判，爰依同法第303條第7款、307條規定，不經
    言詞辯論，逕為諭知不受理之判決。
據上論斷，應依刑事訴訟法第303條第7款、第307條，判決如主
文。
本案經檢察官張勝傑提起公訴。
中    華    民    國   111    年    7     月    27    日
                  刑事第十五庭  審判長法  官  黃湘瑩
　
                                      法  官  梁世樺
　
                                      法  官  游涵歆
以上正本證明與原本無異。
如不服本判決，應於判決送達後20日內敘明上訴理由，向本院提
出上訴狀 (應附繕本) ，上訴於臺灣高等法院。其未敘述上訴理
由者，應於上訴期間屆滿後20日內向本院補提理由書「切勿逕送
上級法院」。
                                      書記官 李宥寬
中    華    民    國   111    年    7     月    27    日